# 求助陈版，非同控递延是否确认的考虑

提问人：liuweisheng 时间：2021-07-30 08:05:06
A公司购买B公司100%股权，非同控， 2019 年 12 月 31 日购买日B公司账面净资产 1 亿，评估价值 3 亿，支付对价 3 亿。评估增值系固定资产增值 2 亿（剩余使用年限 4 年）。
1 、 2019 年 12 月 31 日是否应就评估部分确认递延所得税负债，对方科目为资本公积
2 、 2020 年评估增值部分 2 亿折旧金额2/4=0.5亿元对应的递延所得税负债再转回。
谢谢版主解惑。

回答人：chenyiwei
1 、购买日对应的评估增值应确认递延所得税负债，对应科目为商誉。
2 、后续该部分递延所得税负债随着评估增值部分计提折旧、摊销或者作为成本结转而逐步转回，借记递延所得税负债，贷记“所得税费用——递延所得税费用”。